【裁判字號】    92,訴,77
【裁判日期】    920226
【裁判案由】    偽造文書
【裁判全文】
臺灣臺北地方法院刑事判決                            九十二年度訴字第七七號
    公  訴  人  臺灣臺北地方法院檢察署檢察官
    被      告  丙○○
右列被告因偽造文書案件，經檢察官提起公訴（九十一年度偵字第二二四四一號），
本院判決如左：
    主  文
丙○○共同行使偽造私文書，足以生損害於他人，處有期徒刑參月，如易科罰金，以
參佰元折算壹日，緩刑貳年。
遠傳電信行動電話服務申請書（含白色送交遠傳電信公司聯、黃色經銷商／門市／專
櫃留存備查聯、紅色代理商留存備查聯）上申請人簽名欄內偽造之「甲○○」簽名各
壹枚均沒收。
    事  實
一、丙○○與乙○○（業經本院於民國九十一年一月二十五日以九十年度訴字第九六
    八號判處有期徒刑四月確定）、丁○○（另案由檢察官偵辦）均係朋友關係，明
    知其等均未獲甲○○授權申請行動電話門號，為供乙○○及丁○○持以使用，竟
    共同基於為自己不法利益之概括犯意聯絡及行使偽造私文書之犯意聯絡，由丁○○於不詳時地，將受託應返還甲○○之身分證正本一張交予乙○○，並由丙○○
    夥同乙○○於八十九年九月十一日，共同持甲○○之身分證至台北市○○街○段
    一四○號「昱達電器有限公司」，委由丙○○假冒甲○○名義，在傳電信行動電
    話服務申請書（含白色送交遠傳電信公司聯、藍色客戶留存備查聯、黃色經銷商
    ／門市／專櫃留存備查聯、紅色代理商留存備查聯），以複寫方式，在其上之客
    戶基本資料欄虛偽填載「聯絡電話：二九三四─五○五四、二二一○─一九四六
    ，帳單地址：台北縣玫瑰路五八巷三樓」等不實內容，並於申請人簽名欄內偽造
    「甲○○」簽名（一式四聯，每聯各一枚），而偽造遠傳電信行動電話服務申請
    書，並透過昱達電器有限公司承辦行動電話門號之門市人員，向遠傳電信股份有
    限公司（以下簡稱遠傳電信公司）申請門號0000000000號ＳＩＭ卡一
    張，而為行使，致令甲○○有受追償通信費用之虞，足以生損害於甲○○及遠傳
    電信公司對於行動電話門號資料管理之正確性。丙○○取得ＳＩＭ卡後，旋交由
    乙○○持以與丁○○二人輪流使用，使遠傳電信公司因而陷於錯誤，而自八十九
    年九月十一日啟用日起至九十年一月二十日止，陸續提供行動電話通信服務多次
    ，乙○○及丁○○因而於上開期間享有相當於新台幣（下同）六萬三千八百三十
    六元行動電話通信費用之免費通話利益。
二、案經臺灣臺北地方法院檢察署檢察官自動檢舉偵查起訴。
    理  由
一、訊據被告丙○○對於夥同另案被告乙○○於右揭時地共同持甲○○之身分證，並
    冒用甲○○名義，透過昱達電器有限公司之門市人員，向遠傳電信公司申請門號
    0000000000號ＳＩＭ卡使用之事實，坦承不諱（見本院九十二年二月
    十二日審判筆錄）。核與另案被告乙○○於本院另案審理中供承：「‧‧‧我有
    與丙○○一起去辦電話，申請書全部的字都是丙○○寫的，包括甲○○簽名」、
    「（問：對起訴書之犯罪事實有何意見《告以要旨》？）實在，我承認未經甲○○同意，以他名義去申請行動電話並使用」等語（見本院九十年度訴字第九六八
    號刑事卷附九十一年一月十日審判筆錄第七、八、十一、十二頁），及告訴人甲○○指述其遭人冒名申請門號使用之情節相符，且有證人丁○○於另案審理中到
    庭證述其交付甲○○身分證予乙○○時，被告亦在場等語明確（見本院九十年度
    訴字第九六八號刑事卷附九十一年一月十日審判筆錄第八頁）。而被告於上開遠
    傳電信行動電話服務申請書內填載之聯絡電話二九三四─五○五四號及二二一○
    ─一九四六號，分別為享旺企業有限公司及威美貿易有限公司所使用，電信公司
    根本無從聯絡到被告或乙○○、丁○○等人，有中華電信股份有限公司臺灣北區
    電信分公司文山營運處九十年十一月二十三日文服務字第九○○六○○一四八號
    函檢送之中華電信文山營運處電話客戶資料表可稽（見九十年度公訴蒞庭字第一
    ○○四一號偵查卷）。況其上所填之帳單地址「台北縣玫瑰路五八巷三樓」，係
    捏造之地址，顯而易見絕無此種無鄉鎮市區且地址欠詳之門牌號碼，有被告自承
    係其與乙○○共同申請門號時所填寫之遠傳電信行動電話服務申請書影本一紙可
    佐（見九十年度偵緝字第七七○號偵查卷）。輔以另案被告乙○○於另案審理中
    自白：「（問：你沒有付電話費吧？）是的，申請行動電話時沒有付費的意思。
    ‧‧‧我使用快一個月就還給丁○○，後半段是丁○○使用該電話」等語（見本
    院九十年度訴字第九六八號刑事卷附九十一年一月十日審判筆錄第十一、十二頁
    ），足徵被告在填寫客戶基本資料之際，確實明知遠傳電信公司勢將無法將通信
    費用之帳單順利送達，而蒙受損失。此外，被告與乙○○共同申請上述門號後，
    自八十九年九月十一日起至九十年一月二十日止，乙○○與丁○○共同撥打電話
    ，合計積欠通話費用六萬三千八百三十六元一情，亦經本院另案（九十年度訴字
    第九六八號）經調閱遠傳電信公司九十年十一月十六日遠傳九十（客發）字第五
    一三九七號函及通信費金額明細表判認在案，有本院九十年度訴字第九六八號刑
    事判決足憑。本件事證明確，被告上開犯行堪以認定，應予依法論科。
二、被告夥同乙○○共同冒用甲○○名義，偽造遠傳電信服務申請書向遠傳電信公司
    申請行動電話門號，供乙○○及丁○○二人持以使用，使電信公司陷於錯誤，於
    上開時間提供通話服務，因而令乙○○與丁○○獲取相當於免費撥打行動電話通
    信之不法利益，核其所為，係犯刑法第二百十六條、第二百十條之行使偽造私文
    書罪及同法第三百三十九條第二項之詐欺得利罪。被告偽造甲○○之簽名，係偽
    造私文書（及傳電信服務申請書）之階段行為，偽造私文書後復持以行使，偽造
    之低度行為為行使之高度行為吸收，均不另論罪。被告與乙○○、丁○○就上開
    犯行，彼此間有犯意聯絡及行為分擔，皆為共同正犯。而共同正犯乙○○與丁○○二人自八十九年九月十一日起至九十年一月二十日止，多次撥打電話之詐欺得
    利犯行，時間緊接，手段相同，觸犯構成要件相同之罪名，顯係基於初始同一犯
    罪計劃之概括犯意反覆為之，應依連續犯之規定論以一罪，並加重其刑。被告所
    犯行使偽造私文書罪及連續詐欺得利罪間，有方法目的之牽連犯關係，應從一較
    重之行使偽造私文書罪論處。起訴書就連續詐欺得利罪部分，雖未起訴，然其與
    行使偽造私文書部分有牽連犯之裁判上一罪關係，為起訴效力所及，本院自應併
    予審理。爰審酌被告實際上並未撥打行動電話，於本院審理中已坦承犯行，頗有
    悔意，足認態度良好，暨其素行、智識程度、生活狀況及犯罪之動機、手段、所
    生危害等一切情狀，本院認公訴人具體求處有期徒刑三月，實屬妥適，爰量處如
    主文所示之刑，並諭知易科罰金之折算標準。末查，被告素行良好，前未曾受有
    期徒刑以上刑之宣告，有卷附臺灣高等法院被告全國前案紀錄表及臺灣高等法院
    檢察署刑案紀錄簡覆表可按，審其因一時失慮，夥同乙○○共同冒名申請行動電
    話門號卡，犯後於本院審理中已坦承犯行，並深表悔悟之意，現就讀於德霖技術
    學院，藉由教育制度當足矯正其錯誤觀念，經此冗長之起訴審判程序，亦應知所
    警惕，信無再犯之虞，本院認所宣告之刑以暫不執行為適當，並諭知緩刑二年之
    宣告，以啟自新。遠傳電信行動電話服務申請書（含白色送交遠傳電信公司聯、
    黃色經銷商／門市／專櫃留存備查聯、紅色代理商留存備查聯）上申請人簽名欄
    內偽造之「甲○○」簽名各一枚，均依刑法第二百十九條規定宣告沒收。至藍色
    客戶留存備查聯一紙，既無證據證明現尚存在，本院自無從併予沒收。
據上論斷，應依刑事訴訟法第二百九十九條第一條前段，刑法第二十八條、第二百十
六條、第二百十條、第三百三十九條第二項、第一項、第五十五條、第四十一條第一
項前段、第七十四條第一款、第二百十九條，罰金罰鍰提高標準條例第一條前段、第
二條，判決如主文。
本案經檢察官楊朝森到庭執行職務
中    華     民     國      九十二      年      二      月    二十六    日
                                        臺灣臺北地方法院刑事第六庭
                                            法  官   吳  秋  宏
右正本證明與原本無異
如不服本判決，應於判決送達後十日內，向本院提出上訴狀。
                                            書記官   陳  香  伶
中    華    民    國      九十二      年      二      月      二十六    日
附錄本院論罪科刑法條全文：
刑法第二百十六條
行使第二百十條至第二百十五條之文書者，依偽造、變造文書或登載不實事項或使登
載不實事項之規定處斷。
刑法第二百十條
偽造、變造私文書，足以生損害於公眾或他人者，處五年以下有期徒刑。
中華民國刑法第三百三十九條
意圖為自己或第三人不法之所有，以詐術使人將本人或第三人之物交付者
，處五年以下有期徒刑、拘役或科或併科一千元以下罰金。
以前項方法得財產上不法之利益或使第三人得之者，亦同。
前二項之未遂犯罰之。


司法院資訊處製作；財團法人民間司法改革基金會備份。
